【裁判字號】    99,訴,1092
【裁判日期】    990913
【裁判案由】    違反毒品危害防制條例
【裁判全文】
臺灣臺南地方法院刑事判決               99年度訴字第1092號
公  訴  人  臺灣臺南地方法院檢察署檢察官
被      告  甲○○
上列被告因違反毒品危害防制條例案件，經檢察官提起公訴（99
年度撤緩毒偵字第115 號），被告於準備程序中就被訴事實為有
罪之陳述，本院合議庭裁定改依簡式審判程序審理，判決如下：
    主  文
甲○○施用第一級毒品，處有期徒刑柒月。扣案之海洛因拾包（
合計淨重壹點伍陸公克、空包裝總重貳點參公克），均沒收銷燬
之；針筒貳支、分裝杓貳支、分裝袋貳包、吸管陸支，均沒收。
    事  實
一、甲○○前於民國94年間因施用毒品案件，經本院以94年度毒
    聲字第674 號裁定送觀察、勒戒後，認有繼續施用毒品傾向
    ，再經本院以95年度毒聲字第115 號裁定送戒治處所施以強
    制戒治，於96年3 月4 日釋放出所，由臺灣臺南地方法院檢
    察署檢察官於96年3 月19日以96年度戒毒偵字第40號為不起
    訴處分確定。詎其猶不知悔改，於強制戒治執行完畢釋放後
    5年內，復基於施用第一級毒品海洛因之犯意，於98年7月29
    日17時許，在其位於臺南市○區○○路2 段143巷21號5樓住
    處內，將海洛因加水稀釋後以針筒注射之方式，施用第一級
    毒品海洛因1 次。嗣於98年7月30日9時10分許，為警持搜索
    票前往其上開住處搜索查獲，並扣得第一級毒品海洛因10包
    （合計淨重1.56公克、空包裝總重2.3 公克）及其所有供施
    用海洛因毒品所用之針筒2支、分裝杓2支、分裝袋2 包、吸
    管6 支，且經其同意採尿送驗後呈嗎啡之陽性反應，始悉上
    情。
二、案經臺南市警察局移請臺灣臺南地方法院檢察署檢察官偵查
    起訴。
    理  由
一、本件被告甲○○所犯係死刑、無期徒刑、最輕本刑為3 年以
    上有期徒刑以外之罪，其於本院準備程序中就被訴事實為有
    罪之陳述，經法官告知被告簡式審判程序之旨，並聽取公訴
    人、被告之意見後，由本院合議庭依刑事訴訟法第273 條之
    1 第1 項規定，裁定由受命法官獨任進行簡式審判程序，先
    予敘明。
二、上開事實，業據被告於警詢、偵查中及本院審理時坦承不諱
    （見警卷第2至3頁、偵卷第5至6、17頁、本院卷第23頁反面
    、27頁反面），且被告為警查獲時採尿送驗結果確呈嗎啡（
    即海洛因水解後之反應）之陽性反應，有長榮大學98年8 月
    12日確認報告1紙在卷可稽（見偵卷第10 頁），而扣案之白
    色粉末10 包（合計淨重1.56公克、空包裝總重2.3公克），
    經送請法務部調查局鑑驗結果確均含第一級毒品海洛因成分
    等情，有該局98年9月4日鑑定書1 份在卷可佐（見偵卷第27
    頁），上述鑑驗結果，均係檢驗機關本於專業知識及以精密
    儀器或科學檢驗方法所得之結論，自可憑信。此外，復有針
    筒2支、分裝杓2支、分裝袋2包、吸管6支扣案及查獲照片12
    幀、臺南市警察局偵辦毒品危害防制條例案送驗尿液年籍對
    照表1 份在卷可證（見警卷第5、8、14至19頁、偵卷第12頁
    ），足見被告自白與事實相符，堪以採信。又被告曾於94年
    間因施用毒品案件，經本院以94年度毒聲字第674 號裁定送
    觀察、勒戒後，認有繼續施用毒品傾向，再經本院以95年度
    毒聲字第115 號裁定送戒治處所施以強制戒治，於96年3月4
    日釋放出所，由臺灣臺南地方法院檢察署檢察官於96年3 月
    19日以96年度戒毒偵字第40號為不起訴處分確定，此有臺灣
    高等法院被告前案紀錄表1 份在卷可參。從而，本件事證明
    確，被告犯行洵堪認定。
三、查海洛因屬毒品危害防制條例第2條第2項第1 款所稱之第一
    級毒品，不得持有、施用，被告竟持以施用，核其所為，係
    犯同條例第10條第1 項之施用第一級毒品罪。其施用前持有
    海洛因之低度行為，應為施用之高度行為所吸收，不另論罪
    。爰審酌被告素行非佳，經觀察、勒戒及強制戒治後，仍未
    能戒除毒癮，顯見其無戒毒悔改之意，惟念其施用毒品乃自
    戕行為及其犯罪後坦承犯行，已具悔意之犯後態度，並兼衡
    其智識程度、生活狀況等一切情狀，量處如主文所示之刑。
    扣案之海洛因10包（合計淨重1.56公克、空包裝總重2.3 公
    克），係第一級毒品，已如前述，而直接包裹海洛因毒品之
    內包裝袋，無論依何種方式分離，內包裝袋內均會有極微量
    之海洛因殘留而無法析離，應併依毒品危害防制條例第18條
    第1 項前段規定，均沒收銷燬之（最高法院95年度台上字第
    3739號、第7354號判決參照）。至前開因鑑驗而耗損之部分
    ，因顯已滅失，自無庸為沒收銷燬之諭知；扣案之針筒2 支
    、分裝杓2支、分裝袋2包、吸管6 支，均係被告所有供其犯
    本案所用之物，已據其供明在卷（見本院卷第27頁反面），
    應依刑法第38條第1項第2款規定，均宣告沒收。
據上論斷，應依刑事訴訟法第273 條之1 第1 項、第299 條第1
項前段，毒品危害防制條例第10條第1 項、第18條第1 項前段，
刑法第11條、第38條第1 項第2 款，判決如主文。
本案經檢察官羅瑞昌到庭執行職務。
中    華    民    國    99    年    9     月    13    日
                  刑事第十庭  法  官  蘇碧珠
以上正本證明與原本無異。
如不服本判決應於收受本判決後10日內向本院提出上訴書狀，其
未敘述上訴理由者，並得於提起上訴後10日內向本院補提理由書
狀（均須按他造當事人之人數附繕本）「切勿逕送上級法院」。
                              書記官  許哲萍
中    華    民    國    99    年    9     月    13    日
附錄本案論罪科刑法條全文
毒品危害防制條例第10條第1 項：
施用第一級毒品者，處 6 月以上 5 年以下有期徒刑。

司法院資訊處製作；財團法人民間司法改革基金會備份。
